---
title: "VMSIndicators: Calculate basic efficiency indicators using VMS data"
output: rmarkdown::html_vignette
vignette: >
  %\VignetteIndexEntry{introduction}
  %\VignetteEngine{knitr::rmarkdown}
  %\VignetteEncoding{UTF-8}
---

```{r, include = FALSE}
knitr::opts_chunk$set(
  collapse = TRUE,
  comment = "#>"
)
```

El primer paso es instalar la librería `VMSIndicators` si es que no se ha instalado previamente (instalar la librería `remotes` previamente):
```{r eval = FALSE}
remotes::install_github("gmoroncorrea/VMSIndicators", build_vignettes = TRUE)
```

Luego activamos la librería en nuestra sesión:
```{r}
library(VMSIndicators)
```

Ahora, lo primero que tenemos que tener en orden son los datos de entrada. Necesitamos dos bases de datos para emplear esta librería: 

* La base de datos de VMS, a la cual llamaremos `vmsdata`
* La base de datos con descargas, a la cual llamaremos `catchdata`

Esta librería tiene un ejemplo de cada base de datos. Los datos de VMS deben estar estructurados de la siguiente manera:
```{r}
data(vmsdata)
head(vmsdata)
```

La columna `DC` es opcional y debe ser nombrada `DIST_COAST` luego:
```{r}
vmsdata$DIST_COAST = vmsdata$DC
```

Sin embargo, podemos usar la función `distCoast` para calcular distancia a la línea de costa en caso no tengamos información previa:
```{r eval = FALSE}
vmsdata$DIST_COAST = distCoast(lon = vmsdata$LON, lat = vmsdata$LAT, mainLand = TRUE)
```

La información de cada función puede encontrarse ejecutando `?` y luego el nombre de una función. Ejemplo: `?distCoast`.

Los datos de desembarques deben estar estructurados de la siguiente manera:
```{r}
data(catchdata)
head(catchdata)
```

Para obtener una base de datos matriz de la información de cada barco presente en `vmsdata`, podemos ejecutar la siguiente función:
```{r}
vesseldata = get_vessel_info(vmsdata = vmsdata)
```

Como vemos, ahora tenemos el nombre y matrícula de cada embarcación:
```{r}
head(vesseldata)
```

Lo siguiente que debemos hacer es calcular algunos valores necesarios para luego calcular los indicadores de desempeño:
```{r}
procdata = preprocessing(vmsdata = vmsdata, catchdata = catchdata, 
                         vesseldata = vesseldata, cutoff_dc = 4)
```

Como observamos, esta nueva base de datos tiene columnas adicionales con algunas variables importantes. Por ahora no es importante entrar en el detalle de ellas:
```{r}
head(procdata)
```

Podemos crear figuras en formato PNG de las trayectorias de cada viaje identificado:
```{r eval = FALSE}
plot_trajectory(data = procdata, vessel_name = 'GIANNINA_I')
```

Ahora, podemos calcular los indicadores de desempeño:
```{r}
ind_data = get_indicators(data = procdata)
```

Como vemos, cada indicador es específico para cada viaje:
```{r}
head(ind_data)
```

## Indicadores de eficiencia

### IND_1: Recorrido por viaje

Es la distancia navegada durante el viaje (en millas nauticas). 

### IND_2: Distancia en línea recta

Sea $Dst_1$ la distancia del punto de inicio a su punto más apartado y $Dst_2$ la distancia del punto final a su punto más apartado. Entonces, la distancia en línea recta es calculada como el promedio entre $Dst_1$ y $Dst_2$ (en millas nauticas).

### IND_3: Eficiencia de recorrido

Calulado como: $IND_2/IND_1$.

### IND_4: Captura obtenida

Es la captura obtenida en el viaje (en toneladas).

### IND_5: Eficiencia de captura

Calculada como: $IND_4/CAPBOD$, donde $CAPBOD$ representa la capacidad de bodega de la embarcación (en $t/m^3$).

### IND_6: Tiempo de viaje

Es el tiempo total de un viaje (en horas).

### IND_7: Indice temporal

Calculada como: $24/IND_6$.

### IND_8: Captura por unidad de esfuerzo

Calculada como: $IND_4/IND_6$

### IND_9: Eficiencia de viaje

Calculada como: 

$$log(IND_3*IND_5*IND_7*IND_8 + 1)$$


Estos indicadores pueden ser incluidos en una figura en formato PNG:
```{r eval = FALSE}
plot_indicators(ind_data = ind_data)
```

Finalmente, podemos también graficar los centros de gravedad de cada viaje (ponderado por velocidad) y la incercia espacial:
```{r eval = FALSE}
plot_cgi(data = procdata, vessel_name = 'GIANNINA_I', alpha = 0.7)
```
